第 3 课
========================================================

***

### 首先做什么？
注释：

***

### Facebook 匿名用户数据
注释：

```{r Pseudo-Facebook User Data}

```

***

### 用户生日的直方图
注释：

```{r Histogram of Users\' Birthdays}
install.packages('ggplot2')
library(ggplot2)
```

***

#### 在这个直方图中你注意到哪些事情？
回复：

***

### Moira 的调查
注释：

***

### 估算关注量
注释：

***

#### 思考一下，你在 Facebook 发布特定信息或分享图片的时间。什么时间呢？
回复：

#### 你认为多少朋友会看到你的发布？
回复：

#### 思考一下，你在 Facebook 每个月发布信息或进行评论的比例。你认为这个百分比是多少？
回复：

***

### 自我感知的关注量
注释：

***
### 拆分
注释：

```{r Faceting}

```

#### 我们再观察一下这个图。这里你发现了什么？
回复：

***

### 保持怀疑态度：离群值和异常情况
注释：

***

### Moira 的离群值
注释：
#### 你认为哪些情况适用于 Moira 的离群值？
回复：

***

### 好友数
注释：

#### 你会输入哪个代码，创建朋友数量的直方图？

```{r Friend Count}

```

#### 这个图与 Moira 的第一个图有哪些相似的地方？
回复：

***

### 限制轴线
注释：

```{r Limiting the Axes}

```

### 探究箱宽
注释：

***

### 调整箱宽
注释：

### 拆分好友数
```{r Faceting Friend Count}
# 你会输入哪个代码，创建按照性别的直方图平面？
# 将它增加到下列代码中。
qplot(x = friend_count, data = pf, binwidth = 10) +
  scale_x_continuous(limits = c(0, 1000),
                     breaks = seq(0, 1000, 50))
```

***

### 省略不适用的数值
注释：

```{r Omitting NA Values}

```

***

### '根据' 性别的统计量
注释：

```{r Statistics \'by\' Gender}

```

#### 哪些人朋友更多，男性还是女性？
回复：

#### 女性和男性的朋友数量中位数有哪些不同？
回复：

#### 为什么中位数是比平均数更好的测量方法？
回复：

***

### 使用时长
注释：

```{r Tenure}

```

***

#### 你如何按照年份创建任期的直方图？

```{r Tenure Histogram by Year}

```

***

### 标签图
注释：

```{r Labeling Plots}

```

***

### 用户年龄
注释：

```{r User Ages}

```

#### 你发现了什么？
回复：

***

### 表情包的传播
注释：

***

### Lada 钱包表情包
注释：

***

### 改变数据
注释：

***

### 调整尺寸图层
注释：

```{r Add a Scaling Layer}

```

***


### 频数多边图

```{r Frequency Polygons}

```

***

### 网页上的赞数
注释：

```{r Likes on the Web}

```

***

### 箱线图
注释：

```{r Box Plots}

```

#### 调整代码，关注朋友数量在 0 到 1000 之间的用户。

```{r}

```

***

### 箱线图、分位数和友情
注释：

```{r Box Plots, Quartiles, and Friendships}

```

#### 一般来说，我们样本中哪些人更容易交朋友，男性还是女性？
回复：
#### 写出可以验证答案的一些方法。
回复：
```{r Friend Requests by Gender}

```

回复：

***

### 得到逻辑
注释：

```{r Getting Logical}

```

回复：

***

### 分析一个变量
思考：

***

点击 **KnitHTML** 查看你的成果和这节课的 html 页面、
答案和注释！