第 4 课
========================================================

***

### 散点图和自我感知的关注量
注释：

***

### 散点图
注释：

```{r Scatterplots}

```

***

#### 你现在注意到什么？
回复：

***

### ggplot 语法
注释：

```{r ggplot Syntax}

```

***

### 过度绘制
注释：

```{r Overplotting}

```

#### 你在这个绘图中注意到了什么？
回复：

***

### Coord_trans()
注释：

```{r Coord_trans()}

```

#### 查阅 coord_trans() 的文档，在绘图中增加一层，使用平方根函数改变 friend_count。创建你的绘图！

```{r}

```

#### 你发现了什么？

***

### Alpha 和抖动
注释：

```{r Alpha and Jitter}

```

***

### 过度绘制和领域知识
注释：

***

### 条件平均数
注释：

```{r Conditional Means}

```

创建你的绘图！

```{r Conditional Means Plot}

```

***

### 将摘要与原始数据叠加
注释：

```{r Overlaying Summaries with Raw Data}

```

#### 你在这个绘图中发现了什么？
回复：

***

### Moira：直方图总结与散点图
查看这个视频中的 Instructor Notes，下载 Moira's 关于感知关注量的论文，观察最终绘图。

注释：

***

### 相关性
注释：

```{r Correlation}

```

查看函数 cor.test 的文档。

年龄和朋友数量的相关性是什么？四舍五入到小数点后三位。
回复：

***

### 数据集的相关性
注释：

```{r Correlation on Subsets}
with(                 , cor.test(age, friend_count))
```

***

### 相关性方法
注释：

***

## 创建散点图
注释：

```{r}

```

***

### 强相关
注释：

```{r Strong Correlations}

```

两个变量之间的相关性是什么？计算时包含变量的前 5% 数值，四舍五入到小数点后三位。

```{r Correlation Calcuation}

```

回复：

***

### Moira 的相关性
注释：

***

### 相关性的更多注意事项
注释：

```{r More Caution With Correlation}
install.packages('alr3')
library(alr3)
```

创建你的绘图！

```{r Temp vs Month}

```

***

### 噪音散点图
a. 猜猜散点图的相关系数。

b. 两个变量的实际相关性是什么？
(四舍五入到千分位)

```{r Noisy Scatterplots}

```

***

### 理解数据
注释：

```{r Making Sense of Data}

```

***

### 新视角

你发现了什么？
回复：

观看解答视频，核对 Instructor Notes！
注释：

***

### 理解噪音：年龄到含有月份的年龄
注释：

```{r Understanding Noise: Age to Age Months}

```

***

### 含有月份平均数的年龄

```{r Age with Months Means}

```

编程任务
```{r Programming Assignment}

```

***

### 条件平均数的噪音

```{r Noise in Conditional Means}

```

***

### 使条件平均数更加流畅
注释：

```{r Smoothing Conditional Means}

```

***

### 选择哪个绘图？
注释：

***

### 分析两个变量
思考：

***

点击 **KnitHTML** 查看你的成果和这节课的 html 页面、
答案和注释！
