TITLE by YOUR_NAME_HERE
========================================================

```{r echo=FALSE, message=FALSE, warning=FALSE, packages}
# 加载你最终使用的所有组件
# 在这个代码块的分析中。

# 注意，在这个代码块中，将参数 "echo" 设为假。
# This prevents the code from displaying in the knitted HTML output.这可以避免代码混入 HTML 输出显示。
# 应当在文件中，对所有代码块设为 echo=FALSE 。

library(ggplot2)
```

```{r echo=FALSE, Load_the_Data}
# 加载数据

```

# 单变量绘图选择
```{r echo=FALSE, Univariate_Plots}

```

# 单变量分析

### 你的数据集结构是什么？

### 你的数据集内感兴趣的主要特性有哪些？

### 你认为数据集内哪些其他特征可以帮助你探索兴趣特点？

### 根据数据集内已有变量，你是否创建了任何新变量？

### 在已经探究的特性中，是否存在任何异常分布？你是否对数据进行一些操作，如清洁、调整或改变数据的形式？如果是，你为什么会这样做？



# 双变量绘图选择
```{r echo=FALSE, Bivariate_Plots}

```

# 双变量分析

### 探讨你在这部分探究中观察到的一些关系。这些感兴趣的特性与数据集内其他特性有什么区别？

### 你是否观察到主要特性与其他特性之间的有趣关系？

### 你发现最强的关系是什么？




# 多变量绘图选择

```{r echo=FALSE, Multivariate_Plots}

```

# 多变量分析

###  探讨你在这部分探究中观察到的一些关系。通过观察感兴趣的特性，是否存在相互促进的特性？

### 这些特性之间是否存在有趣或惊人的联系呢？

### 选项：你是否创建过数据集的任何模型？讨论你模型的优缺点。

------

# 定稿图与总结

### 绘图一
```{r echo=FALSE, Plot_One}

```

### 描述一


### 绘图二
```{r echo=FALSE, Plot_Two}

```

### 描述二


### 绘图三
```{r echo=FALSE, Plot_Three}

```

### 描述三

------

# 反思