介绍 R 第 2 部分
========================================================

你可能注意到上述文件类似的警告信息。例如……
"R Markdown 需要 knitr 组件 (1.2 版本或更高)"
现在不要担心这个问题。我们将会在文件最后解决它。

1. 运行下列命令，观察其作用。
```{r}
summary(mtcars)
```

如果你了解分位数，应该熟悉这个输出结果。
如果不了解，你可以辨别出最小值、中位数、平均数和最大值。
我们将会在第 3 课学习分位数，所以如果输出结果让人震撼，不用担心。

处理新数据集时，函数 str() and summary() 是非常有帮助的命令。 
函数 str() 给我们提供了变量名称及其类型。
函数 summary() 让我们了解变量的数值。

2. 2013年，每辆汽车行驶的平均公里数为 23 英里/加仑。
  汽车数据集的模型来自 1973 年至 1974 年的数据。
  对这些数据分为若干子集，这样可以创建新的数据框，其中包含
  行驶公里数超过 23 英里/加仑的汽车。将它保存在新的数据框中，
  命名为效率。
```{r}

```

3. 多少辆汽车的行驶公里数超过 23 英里/加仑呢？使用你在 demystifying.R 中学到的知识，
  回答这个问题。
```{r}

```

4. 我们也使用逻辑运算符，查找哪辆车
  行驶公里数超过 30 英里/加仑并且功率超过 100 马力。
```{r}
subset(mtcars, mpg > 30 & hp > 100)
```

只有一辆车的行驶公里数超过 30 英里/加仑并且功率超过 100 马力。

5. 你认为这个代码的作用是什么？向下滚动得到答案。
```{r}
subset(mtcars, mpg < 14 | disp > 390)
```

注释：你可能在 Java 中比较熟悉 || 运算符。R 使用单独一个 & 表示逻辑
运算符 AND。使用一个 | 表示逻辑运算符 OR。








上面这个命令创建了行驶公里数小于 14 
或排量超过 390 的数据框。只有一辆车
满足这个数据集的条件。
输出符合标准的所有车辆到控制台。

现在你来尝试一下。

6. 将行驶 1/4 公里所花时间小于或等于
  16.90 秒的汽车，输出到控制台。
```{r}

```

7. 将重量低于 2000 磅 (重量单位为 lb/1000) 的汽车子集保存为变量 lightCars。输出汽车数量和子集到控制台。
```{r}

```

8. 你也可以在数据框中创建新的变量。例如，
  你想要得到当年每个汽车的模型。我们可以创建变量
  mtcars$year。这里我们可以假设所有模型都来自 1974 年。
  运行下列代码。
```{r}
mtcars$year <- 1974
```

注意工作区变量数量的变化。
你也可以通过双击工作区的 mtcars 查看结果，
检查表格中的数据。

为了舍弃变量，对数据框分成若干子集，选择你想舍弃的变量
在前面加上负号。
```{r}
mtcars <- subset(mtcars, select = -year)
```

注意，我们回到数据框中的 11 个变量。

9. 你认为这个代码的作用是什么？运行代码，找出答案。
```{r}
mtcars$year <- c(1973, 1974)
```

打开数值表格，查看年份的数值。

从数据集中舍弃变量年份 (year)。
```{r}

```


10. 现在你将要提前了解 ifelse()。不了解的学生
  对于这个例子可能会产生困惑。查看
  你是否可以通过一次性运行命令，理解代码。读取输出结果，
  并了解每个步骤中代码的作用。

如果出现问题，不用担心。我们将在第 3 课的结尾复习 ifelse 语句。
ifelse 语句不是测试内容，所以不会
在这个课程中反复出现。我们只是希望你了解
更多代码。
```{r}
mtcars$wt
cond <- mtcars$wt < 3
cond
mtcars$weight_class <- ifelse(cond, 'light', 'average')
mtcars$weight_class
cond <- mtcars$wt > 3.5
mtcars$weight_class <- ifelse(cond, 'heavy', mtcars$weight_class)
mtcars$weight_class
```

你会在工作区或 'cond' 和效率环境中得到一些变量。
小心不要在 R 中一次性引入大量数据，
因为 R 只能容纳工作内存的数据。这里我们不用担心，不过要删除
工作区的变量。

```{r}
rm(cond)
rm(efficient)
```

如果没有完成，保存文件。


在这节课中你将有机会为最终项目创建一个 Rmd 文件，
并提交 Rmd 和 html 文件。你需要使用
knitr 组件完成任务，所以我们现在要安装组件，运行这两行
代码。
```{r}
install.packages('knitr', dependencies = T)
library(knitr)
```


点击 **Knit HTML** 按钮时，可以生成一个网页，其中
包含内容 (文本和 Markdown 的文本格式) 以及
任一嵌入 R 代码块的输出结果。 


你已经到了文件结尾部分，现在可以编写一些代码
回答第 2 课的一个问题。

哪些车辆的行驶公里数超过 30 英里/加仑
或者功率小于 60 马力呢？创建 R 代码块回答问题。



一旦得到答案，前往 [优达学城网址](https://www.udacity.com/course/viewer#!/c-ud651/l-729069797/e-804129319/m-811719066) 继续第 2 课内容。
注释：你使用括号，把文本括起来，紧跟着两个圆括号，创建链接。括号和圆括号之间不能有空格。在括号中粘贴或输入链接。这也会出现讨论中！

如果想看到这个文件中你所有的成果，现在点击
**KNIT HTML** 按钮。 (不必重启 R)。

# 祝贺
#### 你很快就要使用 R 新知识探索数据。